臺灣高雄地方法院刑事判決　　　　　　 96年度交訴字第159號
公　訴　人　臺灣高雄地方法院檢察署檢察官
被　　　告　乙○○
上列被告因業務過失致死案件，經檢察官提起公訴（96年度偵字
第7373號），嗣因被告就被訴事實為有罪之陳述，經本院告知簡
式審判程序意旨，並聽取公訴人及被告之意見後，本院合議庭裁
定由受命法官獨任依簡式審判程序審理，判決如下：
    主  文
乙○○犯業務過失致人於死罪，處有期徒刑陸月，如易科罰金，
以新臺幣壹仟元折算壹日；減為有期徒刑參月，如易科罰金，以
新臺幣壹仟元折算壹日。緩刑參年。
    事實及理由
一、本件被告乙○○所犯為死刑、無期徒刑或最輕本刑為3 年以
    上有期徒刑以外之罪，其於準備程序中就被訴事實為有罪之
    陳述，經法官告知簡式審判程序之旨，並聽取公訴人及被告
    之意見後，依刑事訴訟法第273 條之1 第1 項規定，裁定由
    受命法官獨任進行簡式審判程序，合先敘明。
二、本件犯罪事實及證據，除犯罪事實第1 至2 行補充為：「乙
    ○○以畜養豬隻為業，考領有普通小型車駕駛執照，平日駕
    駛自用小貨車載運飼料為其附隨業務，為從事業務之人」；
    犯罪事實第7 行補充：「而依當時情形天候晴朗、夜間有照
    明、柏油路面狀況乾燥、無缺陷及障礙物、視距良好，並無
    不能注意之情事，竟疏未注意，未讓直行車先行‧‧‧」；
    犯罪事實第10至15行補充更正為：「適有服用酒類（嗣於急
    救時測得酒精濃度為1.145 ｍｇ／ｄｌ）之曹福建騎乘車牌
    號碼YAU-473 號重型機車沿高雄縣路竹鄉○○路由南往北方
    向駛至該處，亦疏未注意，因而與乙○○所駕駛之上開自用
    小貨車發生擦撞，致曹福建人車倒地，受有頭部外傷合併顱
    底骨折等傷害，經送醫急救後，延至96年3 月5 日上午11時
    25分許，仍因顱腦損傷不治死亡。乙○○於肇事後留在現場
    等候，於有偵查權限之機關或公務員知悉其犯罪前，向據報
    到場處理之員警蔡東凱自首坦承肇事及接受裁判」；證據部
    分應補充：「被告乙○○於本院審理中之自白、高雄縣政府
    警察局湖內分局路竹車禍處理小組委託醫院實施血液中酒精
    濃度檢驗報告1 紙、高雄縣路竹鄉調解委員會調解書1 紙」
    外，餘均引用檢察官起訴書之記載（如附件）。
三、按汽車行駛時，駕駛人應注意車前狀況，並隨時採取必要之
    安全措施；汽車行駛至交岔路口，轉彎車應暫停讓直行車先
    行，道路交通安全規則第94條第3 項、第102 條第1 項第7
    款訂有明文。被告既領有普通小型車駕駛執照，對於上開駕
    駛人應注意之行車安全規定，自無不知之理，當應確實注意
    並遵守之，且案發當時天候晴朗、夜間有照明、柏油路面狀
    況乾燥、無缺陷及障礙物、視距良好，此有道路交通事故調
    查報告表（一）附卷可稽（見警卷第12頁），是肇事當時，
    依被告之智識、能力，應無不能注意之情事，被告竟疏於注
    意上揭規定，致其所駕駛上開自用小貨車之左側車頭與被害
    人曹福建所騎乘之機車車頭發生擦撞，被害人因而人車倒地
    ，致使被害人受有前揭傷害而死亡，其就本件事故之發生顯
    有過失甚為明確。又被害人確因本件車禍死亡等情，已如前
    述，被害人死亡結果之發生，與被告之駕車過失行為間，顯
    有相當因果關係。是本件事證已臻明確，被告犯行堪以認定
    。
四、核被告所為，係犯刑法第276 條第2 項之業務過失致人於死
    罪。被告於肇事後留在現場等候，於有偵查權限之機關或公
    務員知悉其犯罪前，向據報到場處理之員警蔡東凱自承為肇
    事者而接受裁判，符合自首之要件，爰依刑法第62條前段之
    規定減輕其刑。爰審酌被告疏未注意車前狀況，亦未遵守轉
    彎車應暫停讓直行車先行之規定，過失肇事致被害人死亡，
    造成被害人家屬難以彌補之傷痛，惟考量被告犯後已坦認過
    失犯行，且前無犯罪前科紀錄，有臺灣高等法院被告前案紀
    錄表可按，素行尚屬良好，且與被害人家屬達成和解，有高
    雄縣路竹鄉調解委員會調解書1 紙可稽（見偵卷第16頁），
    致力降低其犯罪後所造成之損害，又參以被害人服用酒類騎
    乘機車疏未注意車前狀況，亦有過失之過失程度等一切情狀
    ，爰酌情量處如主文所示刑，並斟酌被告所犯情節及被告係
    大學畢業、職業為畜牧業、經濟狀況小康等情，有警詢筆錄
    1 份足稽，諭知如主文所示易科罰金之折算標準，以資懲儆
    。又本件被告犯罪時間在96年4 月24日以前，合於減刑條件
    ，爰依中華民國96年罪犯減刑條例第2 條第1 項第3 款之規
    定，應減其宣告刑2 分之1 如主文所示，並諭知易科罰金之
    折算標準。
五、末查，被告前未曾受有期徒刑以上刑之宣告，素行尚稱良好
    ，有臺灣高等法院被告前案紀錄表可稽，其因過失而犯本案
    ，致被害人受有前揭嚴重傷勢而不治死亡，但業已與被害人
    家屬達成和解，並給付賠償金新台幣262 萬元，有上開調解
    書在卷可憑，被告犯後復能坦認犯行，犯後態度良好，深具
    悔意，茲念其僅因一時不慎，致罹刑典，其經此偵、審教訓
    後，應知所警惕，信無再犯之虞，且與告訴人（即被害人家
    屬）成立和解，告訴人已表示不再追究，如前所述，且本院
    審理時蒞庭公訴人以被告業已與告訴人和解，請求給予被告
    緩刑等語（見本院卷第26頁），再刑罰固屬國家對於犯罪之
    人，以剝奪法益之手段，所加之公法之制裁，惟其積極目的
    ，則在預防犯人之再犯，故對於初犯，惡性未深，天良未泯
    者，若因偶然觸法，即置諸刑獄自非刑罰之目的，是本院斟
    酌再三，認所宣告之刑以暫不執行為適當，爰依刑法第74條
    第1 項第1 款規定，併予諭知緩刑3 年，以啟自新。另本院
    審酌被告所犯情節、被害人家屬所受損害、業與被害人家屬
    和解等情，認並無對被告所宣告之緩刑附加條件之必要，附
    此敘明。
據上論斷，應依刑事訴訟法第273 條之1 第1 項、第284 條之1
、第299 條第1 項前段、第310 條之2 、第454 條第2 項，刑法
第276 條第2 項、第62條前段、第41條第1 項前段、第74條第1
項第1 款，刑法施刑法第1 條之1 ，中華民國96年罪犯減刑條例
第2 條第1 項第3 款、第4 條、第7 條，判決如主文。
本案經檢察官甲○○到庭執行職務。
中　　華　　民　　國　　96　　年　　8 　　月　　30　　日
                  交通法庭    法　官  錢衍蓁
以上正本證明與原本無異。
如不服本判決應於收受本判決後10日內向本院提出上訴書狀，並
應敘述具體理由，如未敘述上訴理由者，應於上訴期間屆滿後20
日內補提理由書狀於本院（均須按他造當事人之人數附繕本）「
切勿逕送上級法院」。
中　　華　　民　　國　　96　　年　　8 　　月　　30　　日
　　　　　　　　　　　　　　　書記官  秦富潔
附錄本案論罪科刑法條：
中華民國刑法第276 條
因過失致人於死者，處2 年以下有期徒刑、拘役或2 千元以下罰
金。
從事業務之人，因業務上之過失犯前項之罪者，處5 年以下有期
徒刑或拘役，得併科3 千元以下罰金。
